臺灣臺中地方法院刑事裁定
110年度聲字第3831號
聲  請  人  臺灣臺中地方檢察署檢察官
受  刑  人  陳坤松



上列聲請人因受刑人數罪併罰有二裁判以上，聲請定其應執行之
刑（110年度執聲字第2576號），本院裁定如下：
    主    文
陳坤松所犯如附表所示各罪所處之刑，應執行有期徒刑肆年拾月
。
    理    由
一、聲請意旨略以：受刑人陳坤松犯數罪，先後經判決確定如附
    表，應依刑法第53條、第51條第5 款，定應執行之刑，爰依
    刑事訴訟法第477條第1項之規定聲請裁定。
二、按裁判確定前犯數罪者，併合處罰之。但有下列情形者，不
    在此限。一、得易科罰金之罪與不得易科罰金之罪。二、得
    易科罰金之罪與不得易服社會勞動之罪。三、得易服社會勞
    動之罪與不得易科罰金之罪。四、得易服社會勞動之罪與不
    得易服社會勞動之罪。前項但書情形，受刑人請求檢察官聲
    請定應執行刑者，依第51條規定定之；數罪併罰有二裁判以
    上者，依第51條之規定，定其應執行之刑；又按數罪併罰，
    分別宣告其罪之刑，如宣告多數有期徒刑者，於各刑中之最
    長期以上，各刑合併之刑期以下，定其刑期，但不得逾30年
    ，刑法第50條、第53條、第51條第5 款分別定有明文。另按
    有二裁判以上，經定其執行刑後，又與其他裁判併合而更定
    其執行刑者，前定之執行刑當然失效，仍應以原來宣告之數
    個刑罰計算，而不以當時該數罪所定應執行刑為計算之基準
    （最高法院57年度台抗字第198 號裁定參照）；而上開更定
    之應執行刑，不應比前定之應執行刑加計其他裁判所處刑期
    後為重，否則即與法律秩序理念及法律目的之內部界限有違
    ，難認適法（最高法院93年度台非字第192 號裁定意旨參照
    ）。
三、經查，本件受刑人陳坤松因犯如附表所示之各罪，業經臺灣
    高等法院臺中分院、本院分別判處如附表所示之刑，均經分
    別確定在案，有各該刑事判決及臺灣高等法院被告前案紀錄
    表1份附卷可稽。而受刑人所犯如附表編號1、3 所示之罪，
    為得易科罰金之罪，如附表編號2、4 所示之罪，則為不得
    易科罰金之罪，屬於刑法第50條第1項但書第1款所列併合處
    罰之例外情形，惟受刑人已就如附表各編號所示之罪請求檢
    察官聲請合併定應執行刑一節，有臺灣臺中地方檢察署刑法
    第50條第1 項但書案件是否請求定應執行刑調查表附卷可稽
    ，合於刑法第50條第2 項之規定，是本件受刑人顯已自行衡
    量後，選擇合併定應執行刑，而失其原得易刑處分之利益，
    換取因併合處罰可能享有限制加重刑罰之恤刑利益。茲檢察
    官聲請定其應執行之刑，本院審核認其聲請為正當。又依最
    高法院刑事大法庭110年度台抗大字第489號裁定意旨，本院
    曾發函給受刑人，告以收受函文後5日內得具狀陳述意見並
    提出有利於己之量刑證據，惟迄今未見回覆，附此敘明。本
    院審酌定應執行刑之自由裁量事項時，所應受之法律內、外
    界限之拘束，並綜合斟酌受刑人犯罪行為之不法與罪責程度
    、罪名、罪數、各次犯罪時間之間隔所反應受刑人人格性向
    等一切情狀，就各罪宣告之有期徒刑定其應執行之刑。
四、爰依刑事訴訟法第477 條第1 項，刑法第50條、第53條、第
    51條第5 款，裁定如主文。
中　　華　　民　　國　　110 　年　　11　　月　　15　　日
                  刑事第七庭  法  官  林忠澤
以上正本證明與原本無異。
如不服本裁定，應於收受送達後5日內向本院提出抗告狀。（應
附繕本）
　　　　　　　　　　　　　　　書記官　許采婕　　　　　　
中　　華　　民　　國　　110 　年　　11　　月　　15　　日
附表：
編          號          1         2         3 罪           名  毒品危害防制條例 毒品危害防制條例 毒品危害防制條例 宣     告    刑  有期徒刑3月 有期徒刑3年7月（共3罪）  有期徒刑3月 犯   罪  日  期  109年7月23日 109年4月29日 109年5月10日 109年5月7日 109年2月6日 偵查（自訴）機關年度案號  臺中地檢109年度毒偵字第 2995號 臺中地檢109年度毒偵字第 22670號 臺中地檢109年度撤緩毒偵字第 341號 最  後 事實審 法  院 臺中地院 中高分院 臺中地院  案  號 109年度豐簡字第829號 109年度上訴字第2805號 110年度豐簡字第196號  判  決日    期 109年12月16日 110年2月3日 110年4月7日 確  定 判  決 法  院 臺中地院 中高分院 臺中地院  案  號 109年度豐簡字第829號 109年度上訴字第2805號 110年度豐簡字第196號  判    決確定日期 110年1月12日 110年3月10日 110年5月13日 是否得易科罰金之罪  是 否 是   備        註  臺中地檢110年度執字第1614號【編號1至3定刑為有期徒刑4年2月】 臺中地檢110年度執字第4370號【編號1至3定刑為有期徒刑4年2月】 臺中地檢110年度執字第6804號【編號1至3定刑為有期徒刑4年2月】 

編           號          4 罪            名  毒品危害防制條例 宣     告     刑  有期徒刑1年3月 犯   罪  日  期  109年2月27日 偵查（自訴）機關年度案號  臺中地檢109年度偵字第 29492號、第30038號 最  後 事實審 法  院 臺中地院  案  號 109年度訴字第2658號  判  決日    期 110年5月25日（聲請書誤載為110/2/25） 確  定 判  決 法  院 臺中地院  案  號 109年度訴字第2658號  判    決確定日期 110年6月29日 是否得易科罰金之罪  否   備        註  臺中地檢109年度執字第10132號